【裁判字號】    97,審易,1159
【裁判日期】    970731
【裁判案由】    竊盜等
【裁判全文】
臺灣高雄地方法院刑事判決            97年度審易字第1159號
公  訴  人  臺灣高雄地方法院檢察署檢察官
被      告  戊○○
                    （現另案於臺灣屏東監獄竹田分監）
上列被告因竊盜等案件，經檢察官提起公訴（97年度偵字第1065
6 、10657 號），被告於本院審理期日為有罪之陳述，經裁定依
簡式審判程序審理，判決如下：
    主  文
戊○○共同攜帶兇器竊盜，處有期徒刑柒月；未扣案之螺絲起子
壹支，沒收。又於夜間侵入住宅竊盜，處有期徒刑壹年。又收受
贓物，處有期徒刑月。應執行有期徒刑壹年捌月；未扣案之螺
絲起子壹支，沒收。
    事  實  及  理  由
一、犯罪事實要旨：
    戊○○前因竊盜案件，經本院判處有期徒刑6 月，並於民國
    94年10月6 日確定。詎其仍不知悔改，分別為下述犯行：
(一)與真實姓名、年籍均不詳，綽號「平仔」之男子，共同基於
    意圖為自己不法所有之犯意聯絡，於96年6 月15日21時30分
    至22時50分間某時，在高雄縣林園鄉○○○路與水源路口，
    推由戊○○從旁把風，至「平仔」則以其所有且隨身攜帶、
    在客觀上足對人之生命及身體安全構成威脅，具有危險性之
    螺絲起子1 支開啟汽車電門鎖之方式，竊取甲○○○所有、
    適停放在該處之車牌號碼US-9970 號汽車（下稱前開汽車）
    1 輛，得手後供戊○○作為代步工具使用。
(二)另萌意圖為自己不法所有之犯意，於96年8 月5 日凌晨2 時
    30分之夜間，駕駛前開汽車前去高雄縣林園鄉○○○路一帶
    ，進以車內遙控器開啟車庫大門之方式，侵入甲○○○及配
    偶林志成位於該路段268 號之住宅內，竊取林志成所有、擺
    放在屋內之SONY牌PSP1臺、任天堂NDS1臺、星辰錶1 只及NO
    KIA 手機1 支（手機序號為000000000000000 號、SIM 卡門
    號為0000000000號），得手後復駕駛前開汽車離去。
(三)明知真實姓名、年籍均不詳，綽號「小林」之人所交付號碼
    為VX-5399 號（丁○○失竊者）、VM-1393 號（乙○○○失
    竊者）及0551-TF 號（丙○○失竊者）汽車車牌各2 面，均
    係來路不明之贓物，竟基於收受贓物之犯意，於96年8 月26
    日前數日，在高雄縣某處，一次予以收受之，並將前開號碼
    為VX-5399 號之車牌，改掛在前開汽車上使用。
(四)嗣員警於96年8 月26 日16 時，在高雄市○○區○○路64巷
    68號前尋獲改掛VX-5399 號車牌之前開汽車，始循線查悉全
    情。
二、上開犯罪事實，有下列證據足資證明：
  1.被告戊○○於偵查中陳述，及本院審理中自白。
  2.證人甲○○○、林志成、丁○○、乙○○○、丙○○之陳述
    。
  3.高雄縣政府警察局車輛協尋、尋獲通知單各1 份、監視錄影
    翻拍照片12張、中華電信股份有限公司用戶受信通訊紀錄、
    高雄市政府警察局鑑驗書、通聯紀錄調閱查詢單各1 份，及
    贓物認領保管單4 紙。
三、核被告關於犯罪事實欄（一）所為，係犯刑法第321 條第1
    項第3 款之攜帶兇器竊盜罪；關於犯罪事實欄（二）所為，
    係犯刑法第321 條第1 項第1 款之於夜間侵入住宅竊盜罪；
    至關於犯罪事實欄（三）所為，則係犯刑法第349 條第1 項
    之收受贓物罪。被告就犯罪事實欄（一）所示之犯行，與「
    平仔」具有犯意聯絡、行為分擔，均應論以共同正犯。被告
    所犯前開3 罪間，犯意各別，應予分論併罰。末被告雖前因
    竊盜案件，經本院判處有期徒刑6 月，並於94年10月6 日確
    定，繼於95年4 月26日因該案入監服刑，並於95年6 月14日
    繳清易科罰金之款項而出監，惟該案與被告所另經判處有期
    徒刑1 年10月確定之槍砲彈藥刀械管制條例，業經臺灣高等
    法院高雄分院於96年6 月27日以96年度聲字第763 號裁定合
    併定應執行有期徒刑2 年2 月，嗣並告確定，有臺灣高等法
    院被告前案紀錄表1 份在卷可稽，則前述竊盜、槍砲彈藥刀
    械管制條例等罪是否執行完畢，應以所定之刑是否全部執行
    完畢為斷，在未為定刑裁定前已先執行之有期徒刑6 月部分
    ，僅應予扣除，不能認為已執行完畢（最高法院94年度臺非
    字第249 號判決意旨參照），從而被告本案所犯各罪，均非
    得論以累犯，也併指明。
四、本院審酌被告前即曾因竊盜案件經判處徒刑確定，卻不知悔
    改再犯本案之竊盜、收受贓物等犯行，實屬不該。再者，被
    告攜帶兇器行竊之犯行，對於他人生命、身體安全已然構成
    潛在威脅；另其於夜間侵入他人住宅行竊之犯行，則嚴重侵
    害他人之居住安寧；至被告收受係屬贓物之車牌，業已妨害
    被害人追回失竊物品，俱不宜輕恕。惟念被告於本院審理中
    ，已知全然坦承犯行，及本案贓物部分也交還予被害人取回
    ，被害人所受損害已有減輕等一切情狀，爰分別量處如主文
    所示之刑，並為被告定其應執行之刑。
五、被告與「平仔」共同執犯犯罪事實欄（一）所示犯行之螺絲
    起子1 支為「平仔」所有，經本院認定如前，應依刑法第38
    條第1 項第2 款、第3 項及共犯連帶理論，於關聯之罪項下
    ，予以宣告沒收。
據上論結，應依刑事訴訟法第273 條之1 第1 項、第299 條第1
項前段、第310 條之2 、第454 條第1 項，刑法第28條、第321
條第1 項第3 款、第1 款、第349 條第1 項、第38條第1 項第2
款、第3 項、第51條第5 款、第9 款，刑法施行法第1 條之1 ，
判決如主文。
本案經檢察官劉穎芳到庭執行職務。
中    華    民    國    97    年    7     月    31    日
                  刑事第七庭  法  官  莊珮吟
以上正本證明與原本無異。
如不服本判決應於收受本判決後10日內向本院提出上訴書狀，並
應敘述具體理由，如未敘述上訴理由者，應於上訴期間屆滿後20
日內補提理由書狀於本院（均須按他造當事人之人數附繕本）「
切勿逕送上級法院」。
中    華    民    國    97    年    7     月    31    日
                              書記官  黃園芳
◎附錄本判決論罪之法條：
《刑法第321 條第1 項第1 款、第3 款》
犯竊盜罪而有左列情形之一者，處6 月以上、5 年以下有期徒刑
：
一、於夜間侵入住宅或有人居住之建築物、船艦或隱匿其內而犯
    之者。
三、攜帶兇器而犯之者。
《刑法第349 條第1 項》
收受贓物者，處3 年以下有期徒刑、拘役或500 元以下罰金。
《刑法施行法第1 條之1 》
中華民國94年1 月7 日刑法修正施行後，刑法分則編所定罰金之
貨幣單位為新臺幣。
94年1 月7 日刑法修正時，刑法分則編未修正之條文定有罰金者
，自94年1 月7 日刑法修正施行後，就其所定數額提高為30倍。
但72年6 月26日至94年1 月7 日新增或修正之條文，就其所定數
額提高為3 倍。


司法院資訊處製作；財團法人民間司法改革基金會備份。
